---
title: "movies_rating_study"
output: html_notebook
---

```{r}
#les packages a installer 
#install.packages(ggplot2)
#install.packages(dplyr)
#install.packages(tidyr)
#install.packages(arules)
#install.packages(fastDummies)
#install.packages(plotly)
#install.packages(stringr)
```


```{r}

#importer et fusionner la base de données
setwd("C:/Users/utilisateur/Desktop/data_mining_project")
directory <- "./dataset"
files <- list.files(directory, pattern = ".csv")
data_list <- lapply(files, function(file) read.csv(file.path(directory, file)))
mydata <- do.call(rbind, data_list)

mydata
```


```{r}
#nettoyage de la bdd
library(tidyr)
library(fastDummies)

#drop les attribut qui vont pas nous servir dans notre etude
mydata$gross.in... <- NULL
mydata$star_id <- NULL
mydata$director_id <- NULL
mydata$description <- NULL


#on supprime les films qui n'ont pas rating
mydata <- mydata[complete.cases(mydata$rating), ]

#on supprime les films qui n'ont pas runtime
mydata <- mydata[complete.cases(mydata$runtime), ]

#on supprime les films qui n'ont pas votes
mydata <- mydata[complete.cases(mydata$votes), ]

# on supprime les valeurs null dans la table (NA)
mydata <- na.omit(mydata)

#on supprime les doublons
mydata <- unique(mydata, by = "movie_id")

# enlever le mot 'min' de "runtime" et changer son type
mydata$runtime <- gsub("min", "", mydata$runtime)

# Convertir la colonne "runtime" en type numérique
mydata$runtime <- as.numeric(mydata$runtime)

# Convertir la colonne "year" en type numérique
mydata$year <- as.numeric(mydata$year)

colSums(is.na(mydata))

# utiliser separate() pour créer une colonne pour chaque valeur dans "genres"
mydata <- mydata %>% separate_rows(genre, sep = ", ") %>%
  pivot_wider(names_from = genre, values_from = genre, values_fn = length, values_fill = 0)


mydata
```

```{r}
# on separe les different certificat (chaque une sur une colonne)
mydata <- dummy_cols(mydata, select_columns = "certificate")
#on drop certificate et star
mydata$certificate <- NULL
mydata$star <- NULL
mydata
```

```{r}
library(ggplot2)
library(dplyr)
# Compter le nombre de films par rating
film_per_rating <- mydata %>% 
  group_by(rating) %>% 
  summarize(n = n())

# Tracer un histogramme du rating des films
ggplot(data = film_per_rating, aes(x = rating, y = n)) +
  geom_bar(stat = "identity", color = "red", fill = "blue", alpha = 0.5) +
  labs(title = "Histogramme du rating des films", x = "Rating", y = "Nombre de films")
```
on remarqe que nos données ont une distribution normale centrée sur la valeur 6,
cela veut dire qu'il y'a plus de probalibité pour un futur film qu'il soit noté 6/10 que autre chose.

de la on peu considérer qu'un film qui a un (RATING >=8) est un film reussi et (RATING <=4) est un echec

```{r}

#on prends une copie de la dataframe (pour analyser les artists)

mydata$movie_name <- NULL
mydata$movie_id <- NULL
mydata$director <- NULL

# installer et charger la librairie arules
library(arules)

# créer une matrice binaire de transactions à partir de la dataframe
transactions_mat <- as.matrix(mydata)

# remplacer les valeurs manquantes par 0
transactions_mat[is.na(transactions_mat)] <- 0
transactions_mat[transactions_mat > 0] <- 1

# convertir la matrice de transactions en un objet "transactions" de la librairie arules
transactions_obj <- as(transactions_mat, "transactions")

# appliquer la fonction apriori pour extraire les règles d'association
rules <- apriori(transactions_obj, parameter = list(support = 0.1, confidence = 0.5, minlen = 2))

# afficher les règles d'association
inspect(rules)
```

d'apres les resultat de l'algorithme apriori on voit qu'il y'a une relation forte entre {rating} et {year/runtime/votes} ainsi que les differents genre qu'on dans la dataframe
cela est vu grace au mesure (support/confiance/lift) (plus leur valeurs est élevé plus la relation est forte)

-Le support (ou soutien) est une mesure de la fréquence d'apparition d'un itemset dans un ensemble de transactions

-La confiance est une mesure de la probabilité conditionnelle d'observer le conséquent d'une règle sachant que l'antécédent est présent

-Le lift est une mesure de l'association entre l'antécédent et le conséquent d'une règle

                    support    confidence    coverage    lift  
year => rating     0.9998679	 1.0000000	  0.9998679	 1.0000000	
runtime => rating  0.9199087   1.0000000    0.9199087	 1.0000000	
votes	=>	rating	 1.0000000	 1.0000000	  1.0000000	 1.0000000



<h1> genre => rating </h1>

```{r}
library(plotly)

# Calculer les proportions de chaque genre
genres <- colSums(mydata[, 5:28]) / nrow(mydata)

# Créer un vecteur de couleurs pour les secteurs
colors <- c("#1f77b4", "#ff7f0e", "#2ca02c")

# Créer un graphique camembert interactif avec plotly
plot_ly(
  labels = names(genres),
  values = genres,
  type = "pie",
  marker = list(colors = colors),
  textposition = "inside",
  
  
  textinfo = "percent+label",
  hoverinfo = "label+percent",
  title = "Genres des films"
)
```


```{r}
mydata_3 <- mydata

# renommer les colonnes à partir de la 13ème colonne jusqu'à la dernière colonne
names(mydata_3)[5:28] <- paste0("genre_", names(mydata_3)[5:28])
```

on va s'interesser a trouver les type de films apprécié/non apprécié par les gens,

(rating >= 8)
```{r}
# Récupérer les films avec rating >= 8
rated_df <- filter(mydata_3, rating >= 8)

# Sélectionner les colonnes des genres
genre_cols <- names(rated_df)[5:28]

# Compter le nombre de films par genre
genre_counts <- colSums(rated_df[, genre_cols])

# Créer un data frame avec les résultats
genre_df <- data.frame(Genre = names(genre_counts), 
                       Count = genre_counts)

# Créer le graphique à barres interactif avec Plotly
plot_ly(genre_df, x = ~Genre, y = ~Count, type = 'bar', 
        name = "Genres", marker = list(color = 'blue'),
        xaxis = list(title = "Genres"), 
        yaxis = list(title = "Nombre de films"),
        text = ~paste("Genre: ", Genre, "<br>", "Count: ", Count)) %>%
  layout(title = "Distribution des genres pour les films avec un rating >= 8")
```

(rating <=4)

```{r}
# Récupérer les films avec rating >= 8
rated_df <- filter(mydata_3, rating <= 4)

# Sélectionner les colonnes des genres
genre_cols <- names(rated_df)[5:28]

# Compter le nombre de films par genre
genre_counts <- colSums(rated_df[, genre_cols])

# Créer un data frame avec les résultats
genre_df <- data.frame(Genre = names(genre_counts), 
                       Count = genre_counts)

# Créer le graphique à barres interactif avec Plotly
plot_ly(genre_df, x = ~Genre, y = ~Count, type = 'bar', 
        name = "Genres", marker = list(color = 'red'),
        xaxis = list(title = "Genres"), 
        yaxis = list(title = "Nombre de films"),
        text = ~paste("Genre: ", Genre, "<br>", "Count: ", Count)) %>%
  layout(title = "Distribution des genres pour les films avec un rating <= 4")
```

on voit clairement que le genre Drama prend la premiere place avec 2330 films ayant plus que 8 de rating 
cela veut dire que le "genres" des film peut avoir une influence sur le rating 

EX: un film de gerne "DRAMA" a beaucoup plus de chance d'avoir un rating élevé qu'un film de genre "NEWS"

aussi on peut voir que les films d'horreur des notes plus basses que les films de comédie ou de drame. Cela peut être dû au fait que les films d'horreur ont un public plus limité et peuvent être moins populaires auprès de la majorité des utilisateurs d'IMDb

<h1> yea(r => rating </h1>

```{r}
#Créer une nouvelle colonne pour l'année décennale
mydata_3$decade <- as.integer(floor(mydata_3$year/10) * 10)

ggplot(mydata_3, aes(x = decade, y = rating, color = rating)) +
  geom_point() +
  stat_smooth(method = "lm", se = FALSE)
```

on peut remarquer que les films plus anciens ont des notes plus élevées que les films plus récents. Cela peut être dû à la nostalgie ou au fait que les films plus anciens ont eu plus de temps pour devenir des classiques et par la suite etre bien noté.

ce qui est interressant avec ce plot c'est qu'on peut voir que plus on avance avec les années plus il y'a des film avec des rating entre [9 - 10] 
mais vu la moyenne (en baisse),on est certain que ca compense de l'autre coté (mauvaises notes) donc on a aussi beaucoup de films ayant des tres mauvaises notes

d'autre facteur peuve affecter le rating concernant le temps de sortie des films,les saison par example (été/hiver) peuvent affecter les stats des film, mais dans cette bdd on a pas malheureusement cette information 


<h1> runtime => rating </h1>

```{r}
#Comportement des rating en fonction des runtime
mean_ratings <- aggregate(rating ~ runtime, mydata_3, mean)

ggplot(mean_ratings, aes(x=runtime, y=rating)) +
  # ajouter une courbe
  geom_line() +
  # ajouter une étiquette pour l'axe x
  xlab("Runtime") +
  # ajouter une étiquette pour l'axe y
  ylab("Rating moyen") +
  # ajouter un titre
  ggtitle("Comportement des ratings moyens en fonction des runtimes")
```
de cette courbe on peut voir que les meilleur rating sont atteint avec des film d'une durée courte 
et que plus les films sont longs plus leur rating baisse. Cela peut être dû au fait que les films plus longs peuvent être moins engageants pour les utilisateurs, ou peuvent être perçus comme étant trop longs ou ennuyeux


<h1> votes => rating </h1>
```{r}

#Comportement des rating en fonction des runtime
mean_ratings <- aggregate(rating ~ votes, mydata_3, mean)

ggplot(mean_ratings, aes(x=votes, y=rating)) +
  geom_line() +
  xlab("nbr_votes") +
  ylab("Rating moyen") +
  ggtitle("Comportement des ratings moyens en fonction des votes")
```
de ce graphic on peut clairement voir que Les films qui ont reçu un grand nombre de votes ont des notes plus stables et plus fiables que les films qui ont reçu un petit nombre de votes. Cela peut être dû au fait que les films qui ont reçu un grand nombre de votes sont plus représentatifs de l'opinion publique


<h1> certificate => rating </h1>


```{r}


# Calculer les proportions de chaque genre
certificateS <- colSums(mydata[, 30:72]) / nrow(mydata)

# Créer un vecteur de couleurs comme pallette
colors <- c("#1f77b4", "#ff7f0e", "#2ca02c")

# Créer un graphique camembert interactif avec plotly
plot_ly(
  labels = names(certificateS),
  values = certificateS,
  type = "pie",
  marker = list(colors = colors),
  textposition = "inside",
  
  
  textinfo = "percent+label",
  hoverinfo = "label+percent",
  title = "certificatsdes films"
)
```

```{r}
#on drop "certificate_R" et "certificate_Not Rated" pour voir plus clair
mydata_3$`certificate_R` <- NULL
mydata_3$`certificate_Not Rated` <- NULL
```

```{r}
# Récupérer les films avec rating >= 8
rated_df <- filter(mydata_3, rating >= 8)

# Sélectionner les colonnes des certificate
certificate_cols <- names(rated_df)[30:70]

# Compter le nombre de films par certificate
certificate_counts <- colSums(rated_df[, certificate_cols])

# Créer un data frame avec les résultats
certificate_df <- data.frame(Certificate = names(certificate_counts), 
                       Count = certificate_counts)

# Créer le graphique à barres interactif avec Plotly
plot_ly(certificate_df, x = ~Certificate, y = ~Count, type = 'bar', 
        name = "Certificates", marker = list(color = 'blue'),
        xaxis = list(title = "Certificates"), 
        yaxis = list(title = "Nombre de films"),
        text = ~paste("Certificate: ", Certificate, "<br>", "Count: ", Count)) %>%
  layout(title = "Distribution des certificates pour les films avec un rating >= 8")
```
```{r}
# Récupérer les films avec rating <=4
rated_df <- filter(mydata_3, rating <=4)

# Sélectionner les colonnes des genres
certificate_cols <- names(rated_df)[30:70]

# Compter le nombre de films par certificate
certificate_counts <- colSums(rated_df[, certificate_cols])

# Créer un data frame avec les résultats
certificate_df <- data.frame(Certificate = names(certificate_counts), 
                       Count = certificate_counts)

# Créer le graphique à barres interactif avec Plotly
plot_ly(certificate_df, x = ~Certificate, y = ~Count, type = 'bar', 
        name = "Certificates", marker = list(color = 'red'),
        xaxis = list(title = "Certificates"), 
        yaxis = list(title = "Nombre de films"),
        text = ~paste("Certificate: ", Certificate, "<br>", "Count: ", Count)) %>%
  layout(title = "Distribution des genres pour les films avec un rating <=4")

```
comme on peut le voir clairement, il existe des certification qui peuvent nous garantir le comportement du film (plutot son rating) comme par example si un film est certifié "TV_MA" cela veut dire que le film aura tres probablement un mauvais, car on la trouve beacoup ici dans les films qui ont de mauvais rating et presque pas du tout chez les film qui ont des bons ratings .

<h1>Training a regression model</h1>

```{r}
mydata
```
```{r}
#remove NA left in the dataframe
mydata <- na.omit(mydata)
#normaliser mes données
mydata <- scale(mydata)
#rendre mes données dataframe
mydata <- data.frame(mydata)
mydata
```

```{r}
library('caret')
# Split the dataset into training and testing sets
set.seed(123)
trainIndex <- createDataPartition(mydata$rating, p = 0.8, list = FALSE)
trainData <- mydata[trainIndex, ]
testData <- mydata[-trainIndex, ]

# Train the linear regression model on the training set
lm_model <- train(rating ~ . , data = trainData, method = "lm")

# Make predictions on the test set using the trained model
predictions <- predict(lm_model, newdata = testData)

# Calculate the root mean squared error (RMSE) to evaluate model performance
rmse <- sqrt(mean((testData$rating - predictions)^2))

# Print the RMSE value
print(paste0("RMSE: ", rmse))



```

```{r}

# Split the data into training and testing sets (70/30 split)
set.seed(123) # for reproducibility
train_index <- sample(1:nrow(mydata), size = round(0.7 * nrow(mydata)), replace = FALSE)
train_data <- mydata[train_index, ]
test_data <- mydata[-train_index, ]

# Fit a linear regression model to the training data to predict rating
model <- lm(rating ~ ., data = train_data)

# Predict the rating values for the testing data using the trained model
predictions <- predict(model, newdata = test_data)

# Calculate the RMSE for the testing data
rmse <- sqrt(mean((predictions - test_data$rating)^2))

# Plot the learning process for the training data
learning_curve <- data.frame(
  iteration = 1:length(model$residuals),
  rmse = sqrt(cumsum(model$residuals^2)/length(model$residuals))
)

ggplot(learning_curve, aes(x = iteration, y = rmse)) +
  geom_line(color = "blue") +
  labs(title = "Learning curve", x = "Iteration", y = "RMSE")
# Print the RMSE for the testing data
print(paste("RMSE on testing data:", rmse))


# Initialiser les vecteurs de stockage pour la performance d'entraînement et de validation
train_perf <- c()
val_perf <- c()

# Définir les tailles de sous-ensembles pour l'entraînement
train_sizes <- seq(2, nrow(train), by = 2)

# Tracer la courbe d'apprentissage
plot(train_sizes, train_perf, type = "l", col = "blue", xlab = "Taille de l'ensemble d'entraînement", ylab = "RMSE")
lines(train_sizes, val_perf, type = "l", col = "red")
legend("topright", legend = c("Entraînement", "test"), col = c("blue", "red"), lty = 1)
```


